

## · Profiel

Student aan de Hogeschool Avans in Den Bosch. Ik ben bekwaam in technische vaardigheden, zoals: computers in en uit elkaar halen, creatieve software(o.a. Microsoft Office en Adobe). Ik heb 12 jaar op scouting gezeten, hier heb ik ook een aantal keer jongeren bij moeten begeleiden. ik ben graag onder de mensen en ben op zoek naar een werkplek met leuk team aan collega's

# Werkervaring

Vakkenvuller, Jumbo, Vlijmen Januari 2018 — Januari 2020

Bediening, Jatapasu, Vlijmen januari 2020 — maart 2020

Bediening, MBurger, Vlijmen maart 2020 – april 2020

## Opleiding

Communicatie & Multimedia Design, Avans Hogeschool, Den Bosch september 2020 – Heden

HAVO, D'Oultremont College, Drunen september 2014 – juni 2020

Class of 2020

#### Personalia

Korte Heistraat 5251CN, Vlijmen Nederland +31 6 12400383 wesseliusjonas@gmail.com

Geboortedatum 05-11-2002

### Vaardigheden

Customer Service

Computer Skills

Communication Skills

Adobe Illustrator

Adobe InDesign

Adobe Photoshop

Vaardigheden office-technologie

Social-mediaplatforms

Microsoft Office

Communicatieve vaardigheden

#### Talen

Nederlands

Engels

Duits

Frans

## Hobby's

Voetballen, Creatief bezig zijn, Bootcamp, Gamen